臺灣桃園地方法院刑事判決           100年度審易字第1699號
公  訴  人  臺灣桃園地方法院檢察署檢察官
被      告  劉德正
上列被告因詐欺案件，經檢察官提起公訴（100 年度偵字第1366
3 、15037 號），被告於準備程序進行中，就被訴事實為有罪之
陳述，經本院告知簡式審判程序意旨，並聽取當事人之意見後，
本院合議庭裁定改依簡式審判程序審理，判決如下：
    主  文
劉德正意圖為自己不法之所有，以詐術使人將本人之物交付，處
拘役肆拾伍日，如易科罰金，以新臺幣壹仟元折算壹日；又意圖
為自己不法之所有，以詐術使人將本人之物交付，處拘役肆拾伍
日，如易科罰金，以新臺幣壹仟元折算壹日；應執行拘役陸拾日
，如易科罰金，以新臺幣壹仟元折算壹日。
    事實及理由
一、犯罪事實：
    劉德正明知其無支付金錢以兌換遊戲幣之意，竟基於意圖為
    自己不法之所有，分別為以下犯行：
  (一)於民國99年（起訴書誤載為98年）10月28日23時30分許，在
    中華網龍股份有限公司所設計之網路遊戲「鑽石俱樂部」內
    ，以「龍門四海」之代號，佯稱欲出售該遊戲420 萬鑽石幣
    予陳怡卉，並以其申辦之行動電話門號0000000000號作為聯
    絡方式，雙方約定交易金額為新臺幣（下同）5 千元，劉德
    正並指示陳怡卉匯款至不知情之吳炳宏（另經臺灣臺南地方
    法院檢察署檢察官為不起訴處分）所有國泰世華商業銀行臨
    安分行帳號000000000000號（起訴書誤植為0000000000號）
    之帳戶內，致陳怡卉陷於錯誤，因而於翌（29）日依約匯款
    5 千元至上開帳戶。詎劉德正於得手後，竟未依約定將前開
    遊戲之鑽石幣移轉予陳怡卉，即將遊戲關閉下線，致陳怡卉
    無法與其聯繫並因此受有損害，乃知受騙而報警處理，始悉
    上情。
  (二)於99年12月7 日2 時許前某時，以不詳方式，在臺灣某不詳
    地點，取得泰國籍人士THANATHITIPHAT JIRAPAT（另由臺灣
    桃園地方法院檢察署通緝中）在我國申辦之行動電話門號00
    00000000號，遂於同日2 時許，在其位於桃園縣大溪鎮○○
    ○街105 巷15弄14號7 樓之居所，利用網際網路（IP：118.
    161.83.113）以「風城正董」帳號登入「鑽石俱樂部」網路
    遊戲，向該遊戲網友鄧莉萍佯稱欲以2 千元之代價販以其網
    路遊戲金幣120 萬，復約以行動電話門號0000000000號作為
    聯絡方式，並以不知情之余政剛（起訴書均誤繕為余正剛）
    所有臺灣銀行三多分行帳號000000000000號帳戶作為交易匯
    款帳戶，致鄧莉萍陷於錯誤，因而於同日2 時54分許，依約
    匯款2 千元至上揭帳戶。詎劉德正於得手後，竟未依約定將
    前揭遊戲之金幣移轉予鄧莉萍，且將上揭行動電話關機，致
    鄧莉萍無法與之聯絡並因此受有損害，始知受騙而報警處理
    ，乃悉前情。
二、證據名稱：
  (一)被告劉德正於檢察事務官詢問及本院審理中之自白。
  (二)證人即告訴人陳怡卉、鄧莉萍於警詢及本院審理中之指述；
    證人吳炳宏於警詢、檢察事務官詢問時之證述；證人余政剛
    於警詢、檢察官訊問時之證述。
  (三)行動電話門號0000000000號之申辦資料暨雙向通聯紀錄、行
    動電話門號0000000000號之通聯調閱查詢單、My BanK 帳戶
    交易明細一般查詢、陽信商業銀行交易明細查詢（存摺存款
    ）、證人即告訴人鄧莉萍提供之板信商業銀行ATM 金融轉帳
    交易明細表、臺灣銀行三多分行99年12月27日三多營字第09
    90004466號函暨所附帳號000000000000號帳戶申辦資料與歷
    史交易明細、中華網龍股份有限公司協查函暨所附鑽石俱樂
    部暱稱「風城正董」之申請會員資料與登入遊戲所用IP查詢
    結果及內政部警政署外僑入出境資料處理系統查詢結果各1
    份。
三、核被告所為，均係犯刑法第339 條第1 項詐欺取財罪。被告
    所犯上開2 罪間，其犯意各別、行為互殊，應予分論併罰。
    爰審酌被告正值年輕，竟不思以正當方式獲取財物，僅因貪
    圖利益，即施用詐術而詐取他人財物，犯罪動機實屬可議，
    惡性可謂不輕及迄未與告訴人等達成和解，惟念及被告犯後
    坦承犯行，兼衡其智識程度、犯罪之動機、目的、手段及態
    度尚可等一切情狀，分別量處如主文所示之刑，並均諭知易
    科罰金之折算標準，暨定其應執行之刑，併諭知易科罰金之
    折算標準，以示懲儆。末以，被告雖曾於97年間因偽造文書
    案件，經本院以99年度桃簡字第372 號判決處有期徒刑2 月
    確定，並於99年12月27日易科罰金執行完畢，有臺灣高等法
    院被告前案紀錄表1 份在卷可稽。然查，被告所犯本件時點
    分別為99年10月28日及同年12月7 日，非於徒刑執行完畢後
    5 年內故意再犯本件有期徒刑以上之2 罪，故被告並不構成
    累犯，尚無法依刑法第47條第1 項規定加重其刑。是起訴意
    旨指訴被告乃於徒刑執行完畢5 年內，故意再犯本件有期徒
    刑以上之罪，為累犯，應依刑法第47條第1 項規定加重其刑
    云云，容有誤會，併此指明。
四、應適用之法條：
    刑事訴訟法第273 條之1 第1 項、第299 條第1 項前段、第
    310 條之2 、第454 條第1 項，刑法第339 條第1 項、第41
    條第1 項前段、第51條第6 款，刑法施行法第1 條之1 第1
    項、第2 項前段。
五、如不服本件判決，得自收受判決送達之日起10日內，向本院
    提出上訴書狀，上訴於第二審法院。
本案經檢察官陳亮佑到庭執行職務。
中    華    民    國    100   年    11    月    11    日
                        刑事庭    法  官  潘怡華
以上正本證明與原本無異。
如不服本判決應於收受判決後10日內向本院提出上訴書狀，並應
敘述具體理由。其未敘述上訴理由者，應於上訴期間屆滿後20日
內向本院補提理由書( 均須按他造當事人之人數附繕本) 「切勿
逕送上級法院」。
                                  書記官  郭怡君
中    華    民    國    100   年    11    月    11    日
附錄本案論罪科刑法條：
中華民國刑法第339 條（普通詐欺罪）
意圖為自己或第三人不法之所有，以詐術使人將本人或第三人之
物交付者，處5 年以下有期徒刑、拘役或科或併科1 千元以下罰
金。
以前項方法得財產上不法之利益或使第三人得之者，亦同。
前二項之未遂犯罰之。